# 请教陈版主：关于试生产收入成本及销售费用确认

提问人：铁甲依然在 时间：2019-03-03 20:20:34
请教陈版主：企业有两条产线，分别为产线 A、B，为钢铁行业，生产流程均包含 a-b-c-d 四个环节：
1 、生产线A 中，a-b-c 3 个环节均已完工并转资，能够正式生产经营，c可以作为独立产品对外销售，d 尚在试生产过程中，我们将 d 环节产品的收入、成本作为试生产收入、成本，计入在建工程，与此对应的销售费用是否也应作为试生产产品成本，计入在建工程？
2 、生产线B 中，只有 b环节已完工，尚在试运行，由 a(A产线）在产品转入 b(B)，其产品无法直接对外销售，生产的在产品转入 c(A 产线），此时是否要确认试生产收入、成本？按照什么价格确认试生产收入？
3 、作为钢铁企业，运行一条产线通常需要六个月可以达到稳定状态，在此期间，试生产产量较大，特别是试生产 4-6 个月时，接近产能，此时产量较大，此时试生产收入、成本全部计入在建是否合适？

回答人：chenyiwei
1 、销售费用，即使与 D的试生产产品的销售直接相关的运费、佣金等，也应当直接计入损益，不应计入在建工程成本。
2 、因为 “生产线A 中，a-b-c 3 个环节均已完工并转资，能够正式生产经营，c 可以作为独立产品对外销售”，故 “由a(A产线）在产品转入 b(B)，其产品无法直接对外销售，生产的在产品转入 c(A产线）”，理论上此时b（B）的在产品转入c(A) 进一步加工时，应按半成品 B 的预计可变现净值结转，与实际成本的差额调整 b(B) 的在建工程成本。但如果 b(B) 环节的在产品无对外销售价格，则按实际成本转入 c(A 产线）作为下一工序的原材料成本。
3 、虽然这是行业特性导致，但达到预定可使用状态之前的试生产净支出应调整在建工程成本，这一点还是确定的。